【裁判字號】    90,交易,38
【裁判日期】    900308
【裁判案由】    過失傷害
【裁判全文】
臺灣桃園地方法院刑事判決                            九十年度交易字第三八號
    公  訴  人  臺灣桃園地方法院檢察署檢察官
    被      告  甲○○
右列被告因過失傷害案件，經檢察官提起公訴（八十九年度偵字第一二五七六號），
本院判決如左：
        主  文
甲○○因過失傷害人，處有期徒刑貳月，如易科罰金以參佰元折算壹日。
        事  實
一、甲○○無犯罪前科，於民國八十九年六月二十七日中午十二時十五分許駕駛車號
    Ｇ七－三七二九號自用小客車沿桃園縣八德市○○路內側車道由大溪往桃園方向
    行駛，途經八德市○○路與自強街之有紅綠燈號誌管制交岔路口時，應注意汽車
    行駛時，駕駛人應注意車前狀況，並隨時採取必要之安全措施，且按諸當時之天
    候晴、日間自然光、路面乾燥、無缺陷、無障礙物、視距良好等情形，甲○○無
    不能注意之情形，竟疏未注意車前狀況，適有丙○○駕駛車號ＤＩ－七三九八號
    自用小客車，正沿上開路段外側車道同向前駛，駛近上開交岔路口時自外側車道
    駛至內側車道而暫停在該岔路口處待對向車道無來車時欲迴轉至對向車道往大溪
    方向行駛，而甲○○駕車於通過該岔路口時見狀已來不及煞停遂自後追撞ＤＩ－
    七三九八號自用小客車，導致ＤＩ－七三九八號自用小客車衝至對向車車道而正
    面衝撞由桃園往大溪駛至之乙○○駕駛之ＸＢ－七六八七號自用小客車，造成丙○○因此受有頭部外傷併頭皮撕裂傷二．五公分之傷害，乙○○則受有頭部外傷
    、頸部扭傷之傷害。
二、案經被害人丙○○、乙○○提出告訴由桃園縣警察局八德分局報請臺灣桃園地方
    法院檢察署檢察官偵查起訴。
        理  由
一、訊據被告甲○○固坦承於右揭時地駕車撞及告訴人丙○○所駕駛上開自用小客車
    肇事，致告訴人丙○○所駕駛之車衝至對向車道與告訴人乙○○所駕駛之車相撞
    ，造成告訴人丙○○、乙○○二人受有傷害，惟矢口否認有過失犯行，辯稱「：
    當時我開小客車，沿八德介壽路，由大溪往桃園方向走，我是走內側車道，甲○○的車與我同向在前方，他的車原在外側車道，後來開到內側車道，我不知道他
    是要迴轉或轉彎，以為是要直行，等到我的車開近自強街口時，右側車道有車，
    我來不及閃就撞上去，當時他的車沒有打迴轉方向燈：」等語，經查：被告右揭
    犯行業據告訴人丙○○迭次於警、偵訊中及本院審理時指訴明確，並有道路交通
    事故調查報告表、診斷證明書二紙、現場及肇事車輛照片十紙在卷可稽；且告訴
    人乙○○於八十九年六月二十八日警訊、八十九年九月十五日偵查中亦均指稱「
    ：有一輛深綠色自小客車（ＤＩ－七三九八號自用小客車）停於路口中央，我
    放慢速度準備通過路口時，突然那台自用小客：衝來我行駛之車道上：當時行駛
    時桃園往大溪方向號誌為綠燈：：」、「：八十九年六月二十七日中午十二時許
    ，我要往大溪方向行走，行經肇事地點，謝（指告訴人丙○○）由對向車道侵入
    我的車道，而陳（指被告甲○○）之車由後撞上：：」等語，而被告於八十九年
    六月二十八日警訊及八十九年九月十五日偵查中均供稱「：我當時從大湳（大溪
    ）往桃園行駛，行經：八德市○○路○段與自強街口時，有一輛深綠色自小客車
    （ＤＩ－七三九八號自用小客車）停在路口之中央，看見其不知是要迴轉還是左
    轉，稍微走走停停的，而我注意到他時因閃避不及而從後方追撞：：」、「：我
    是要閃謝（指告訴人丙○○）之車，不知謝之行徑方向，因謝走走停停，即撞上
    謝之車：」等詞，可知被告駕車於駛近肇事路口前即已看見告訴人丙○○所駕之
    車在其同向前方走走停停，是被告應隨時警戒前方車前狀況以隨時作煞停或其他
    必要之措施以避免追撞丙○○所駕駛之自小客車，按「汽車行駛時，駕駛人應注
    意車前狀況，並隨時採取必要之安全措施」，道路交通安全規則第九十四條第三
    項定有明文，而按諸當時之天候、光線、號誌、路況等一切情狀，復無被告不能
    注意之情形，竟疏未注意，適有告訴人丙○○駕駛自用小客車，正沿上開路段外
    側車道同向前駛，駛近上開交岔路口時自外側車道駛至內側車道而暫停在該岔路
    口處待對向車道無來車時欲迴轉至對向車道往大溪方向行駛，而被告竟疏未注意
    車前狀況，於駕車通過該岔路口時因來不及煞停遂自後追撞ＤＩ－七三九八號自
    用小客車，導致ＤＩ－七三九八號自用小客車衝至對向車道而衝撞由桃園往大溪
    駛至之告訴人乙○○駕駛之ＸＢ－七六八七號自用小客車，造成告訴人謝丙○○
    、乙○○受傷，則被告對告訴人丙○○、乙○○受傷顯有過失責任，且本件車禍
    案件經送臺灣省桃園縣區車輛行車事故鑑定委員會鑑定結果，「甲○○駕駛自小
    客車疏未注意車前狀況自後追撞前車」為肇事因素，有該鑑定委員八九府車鑑桃
    字第八九一二二二號鑑定意見書在卷可稽，被告上開辯解係卸責之詞，不足採信
    ，被告之過失行為與告訴人丙○○、乙○○受傷間存有相當因果關係，至為灼然
    。被告犯行已臻明確，應予依法論科。
二、核被告所為，係犯刑法第二百八十四條第一項前段之普通過失傷害罪。被告一駕
    車不慎行為導致告訴人丙○○、乙○○二人受傷，係屬一行為觸犯數罪名之想像
    競合犯，應依刑法第五十五條規定從一之刑法第二百八十四條第一項前段之普通
    過失傷害罪重論處。被告於行為後，刑法第四十一條將原「犯最重本刑為三年以
    下有期徒刑以下之刑之罪，而受六月以下有期徒刑或拘役之宣告，因身體、教育
    、職業或家庭之關係，執行顯有困難者，得以一元以上三元以下折算一日，易科
    罰金」之規定，於九十年一月四日修正為刑法第四十一條第一項前段，修正後之
    新規定為「犯最重本刑為五年以下有期徒刑以下之刑之罪，而受六個月以下有期
    徒刑或拘役之宣告，因身體、教育、職業、家庭之關係或其他正當事由，執行顯
    有困難者，得以一元以上三元以下折算一日，易科罰金」，上開修正後之新規定
    已於九十年一月十日經總統公布，而於同年一月十二日生效施行，是被告行為後
    法律已有變更，經比較新舊法之結果，修正前後之規定對被告利益輕重相等，應
    依刑法第二條第一項前段之規定，適用修正後之法律。爰審酌被告素行（無犯罪
    前科，有臺灣桃園地方法院檢察署刑案資料查註紀錄表、臺灣高等法院被告全國
    前案紀錄表、臺灣高等法院檢察署刑案紀錄簡覆表足稽）、被告於右揭時地駕駛
    上開自用小客車時應注意，且能注意告訴人丙○○駕車迴轉之車前狀況，竟疏未
    注意而撞及肇事，致告訴人丙○○、乙○○因之受有上述傷害之結果，已損及告
    訴人丙○○、乙○○之權益、告訴人丙○○、乙○○受傷害之程度及被告迄未與
    告訴人丙○○、乙○○二人達成和解與其犯罪後之態度等一切情狀，量處如主文
    所示之刑，並諭知易科罰金之折算標準，以資儆懲。
據上論斷，應依刑事訴訟法第二百九十九條第一項前段，刑法第二條第一項前段、第
二百八十四條第一項前段、第五十五條、第四十一條第一項前段（修正後），罰金罰
鍰提高標準條例第一條前段、第二條，判決如主文。
本案經檢察官陳志全到庭執行職務。
中      華      民      國    九十      年      三  月      八      日
                                      臺灣桃園地方法院交通法庭
                                              法  官  林 婷 立
右正本證明與原本無異。
如不服本判決，應於判決送達後十日內向本院提出上訴狀( 應附繕本 )，上訴於
臺灣高等法院。
                                              書記官  黃 子 祝
中      華      民      國    九十       年      三      月    十五    日
附論罪科刑依據之法條：刑法第二百八十四條
刑法第二百八十四條
因過失傷害人者，處六月以下有期徒刑、拘役或五百元以下罰金。致重傷者，處一年
以下有期徒刑、拘役或五百元下罰金。
從事業務之人，因業務之過失傷害人者，處一年以下有期徒刑、拘役或一千元以下罰
金。致重傷者，處三年以下有期徒刑、拘役或二千元以下罰金。


司法院資訊處製作；財團法人民間司法改革基金會備份。
